---
title: "Definindo grau de satisfação"
authors: "Anarco Quaresma, Maria Suelany Brito, Raquel Fonseca, Pedro Paulo"
output: html_notebook
---


```{r}
library(tidyverse)
library(ggplot2)
library(magrittr)

reclamacoes <-  read_csv(file = "data/1-reclamacoes-selecionadas/reclamacoes-avaliadas.csv")
avaliacoes_r <- read.csv(file = "data/3-avaliacao-humana/avaliacoes20190515.csv")
```


Renomeamos as colunas da tabela de avaliaçoes e filtramos na coluna id somente os valores de 1 a 5 para evitar outros valores indesejados:
```{r}
avaliacoes <- avaliacoes_r %>% 
    select(avaliador = "Matricula", 
           id = "ID.da.reclamacao", 
           insatisfacao = "Grau.de.insatisfacao")

avaliacoes %>% 
    filter((id %in% 1:5 ))

```
 
 
Escolhemos a moda para gerar o grau de insatisfação porque ela seleciona o numero que mais se repete, o que não daria pra fazer com media e mediana, usando a moda chegamos mais proximo do valor desejado.
```{r}
moda <- function(v) {
    uniqv <- unique(v)
    uniqv[which.max(tabulate(match(v, uniqv)))]
}

avaliacao <- avaliacoes %>% select(id, insatisfacao) %>% 
    group_by(id) %>% 
    summarise(grau_insatisfacao = moda(insatisfacao), 
              avaliadores = n(),
              range.avaliacoes = (max(insatisfacao) - min(insatisfacao)))

```

Insere coluna com número de letras em capslock:
```{r}
reclamacoes <- reclamacoes %>% mutate(reclamacao.length = str_length(reclamacao),titulo.length = str_length(titulo))


reclamacoes$numero.de.capslock <- str_count(reclamacoes$reclamacao, "\\b[A-Z]{2,}\\b")

reclamacoes_avaliacoes <- left_join(reclamacoes, avaliacao, 
                         by = c("id" = "id"))
```


A partir desses dados podemos fazer algumas perguntas que podem ser respondidas através da análise mais específica, considerando que o nível de concordãncia das avaliações é dado pela moda das avaliações.

Existe alguma elação entre o tamanho da reclamação e o seu grau de insatisfação?
Existe alguma relação entre o número de letras em caps lock e o seu grau de insatisfação?
Existe relação entre o tamanho do título e o grau de insatisfação?

Para cada uma dessas perguntas, caso exista uma relação, qual o grau de significância da variável predicada na variável resposta?
É possível quantificar a relação? 
É possível definir um modelo de regressão linear que explique essa relação?



