---
title: "Analisa sentimentos das reclamacoes"
output: html_notebook
---

```{r warning=FALSE}
library(pillar)
library(tibble)
library(tidyverse)
library(tidytext)
library(here)
library(lexiconPT)
theme_set(theme_bw())
```

```{r carrega}
avaliacoes <- read.csv(file = "/home/anarcoqzn/metodologia/reclamacoes-do-gf/data/3-avaliacao-humana/avaliacoes20190515.csv")
reclamacoes <-  read_csv(file = "/home/anarcoqzn/metodologia/reclamacoes-do-gf/data/1-reclamacoes-selecionadas/reclamacoes-avaliadas.csv")

avaliacoes <- avaliacoes %>% 
    select(avaliador = `Matricula`, 
           id = `ID.da.reclamação`, 
           insatisfacao = `Grau.de.insatisfação`)

avaliacoes %>% 
    filter((id %in% 1:5 ))

moda <- function(v) {
    uniqv <- unique(v)
    uniqv[which.max(tabulate(match(v, uniqv)))]
}

avaliacao <- avaliacoes %>% select(id, insatisfacao) %>% 
    group_by(id) %>% 
    summarise(grau_insatisfacao = moda(insatisfacao), 
              avaliadores = n(),
              range.avaliacoes = (max(insatisfacao) - min(insatisfacao)))

reclamacoes <- reclamacoes %>% mutate(reclamacao.length = str_length(reclamacao),
                                      titulo.length = str_length(titulo))

# insere coluna com número de letras em capslock
reclamacoes$numero.de.capslock <- str_count(reclamacoes$reclamacao, "\\b[A-Z]{2,}\\b")

reclamacoes_avaliacoes <- left_join(reclamacoes, avaliacao, 
                         by = c("id" = "id"))
```

O processo de estimativa sera muito baseado em https://sillasgonzaga.github.io/2017-09-23-sensacionalista-pt01/ . 

```{r prepara_sentimento}
data("oplexicon_v3.0")
data("sentiLex_lem_PT02")

op30 <- oplexicon_v3.0
sent <- sentiLex_lem_PT02

glimpse(op30)
```

Precisamos de um dataframe onde cada observacao eh uma palavra. 
ridades geradas em insatisfações que estejam no intervalo [1,5]. Lembre que quanto menor o sentimento gerado, mais negativo ele é, então, maior o grau de insatisfação. Por exemplo, um sentimento de -3 deve gerar um grau de insatisfação maior do que um sentimento de 7. 
```{r separa}
palavra_a_palavra = reclamacoes %>% 
    select(id, reclamacao) %>% 
    unnest_tokens(termo, reclamacao)

palavra_a_palavra %>%
  select(id, termo) %>%
  head(20)

palavras_com_sentimento = palavra_a_palavra %>% 
  left_join(op30 %>% select(term, op30 = polarity), by = c("termo" = "term")) %>% 
  left_join(sent %>% select(term, sent = polarity), by = c("termo" = "term")) 
```

Agora, de fato, calculamos qual a polaridade acumulada (via somatorio) de cada reclamacao e salvamos em um csv.

```{r calcula_sentimentos}
sentimentos = palavras_com_sentimento %>% 
    group_by(id) %>%
    summarise(sentimento_op30 = sum(op30, na.rm = TRUE),
              palavras_op30 = sum(!is.na(op30)),
              sentimento_sent = sum(sent, na.rm = TRUE), 
              palavras_sent = sum(!is.na(sent)), 
              palavras = n())

sentimentos %>% 
    write_csv(here("data/5-sentimentos/sentimento.csv"))
```


```{r converte sentimentos op_30 e sent -> [1:5]}



conv_op_30 <- function(value){
    ((value - max(sentimentos$sentimento_op30))/(min(sentimentos$sentimento_op30)-max(sentimentos$sentimento_op30)))*4 + 1 
}

conv_sent <- function(value){
    ((value - max(sentimentos$sentimento_sent))/(min(sentimentos$sentimento_sent)-max(sentimentos$sentimento_sent)))*4 + 1 
}

```
